臺灣桃園地方法院刑事判決
110年度交易字第568號
公  訴  人  臺灣桃園地方檢察署檢察官
被      告  江仁杰



上列被告因過失傷害案件，經檢察官聲請以簡易判決處刑（110
年度偵字第8391號），本院認不宜以簡易判決處刑（受理案號為
110年度壢交簡字第1795號），改依通常程序審理，本院判決如
下：
    主  文
本件公訴不受理。
    理  由
一、公訴意旨詳如附件臺灣桃園地方檢察署檢察官聲請簡易判決
    處刑書所載。
二、按告訴乃論之罪，告訴人於第一審辯論終結前，得撤回其告
    訴；又告訴乃論之罪經撤回者，應諭知不受理之判決，且不
    受理之判決，得不經言詞辯論為之，刑事訴訟法第238條第1
    項、第303條第3款、第307條分別定有明文。
三、經查，本案檢察官認被告江仁杰涉犯刑法第284條前段之過
    失傷害罪嫌而聲請簡易判決處刑，依刑法第287條之規定，
    前開罪名須經告訴。嗣因被告與告訴人廖仁芳達成調解，業
    經告訴人於本院第一審辯論終結前，具狀撤回告訴，有本院
    調解筆錄1份、告訴人於110年11月23日提出之刑事撤回告訴
    狀1紙存卷可參（見本院110年度壢交簡第1795號卷第36至37
    頁、第40頁），是本案因有刑事訴訟法第451條之1第4項但
    書第3款情形，應適用通常程序審判，且揆諸上揭法律之規
    定，本案爰不經言詞辯論，逕行諭知不受理之判決。
據上論斷，應依刑事訴訟法第452條、第303條第3款、第307條，
判決如主文。
本案經檢察官楊挺宏聲請以簡易判決處刑。
中　　華　　民　　國　　111 　年　　2 　　月　　7 　　日
                  刑事第六庭    法　官　何啓榮
以上正本證明與原本無異。
如不服本判決應於收受判決後20日內向本院提出上訴書狀，並應
敘述具體理由。其未敘述上訴理由者，應於上訴期間屆滿後20日
內向本院補提理由書(均須按他造當事人之人數附繕本)「切勿逕
送上級法院」。 

　　　　　　　　　　　　　　　書記官　張詠昕
中　　華　　民　　國　　111 　年　　2 　　月　　7 　　日
附件：
　　　臺灣桃園地方檢察署檢察官聲請簡易判決處刑書　
                                     110年度偵字第8391號
　　被　　　告　江仁杰　男　  歲（民國  年  月  日生）
　　　　　　　　　　　　住
　　　　　　　　　　　　居
　　　　　　　　　　　　國民身分證統一編號：          號
上列被告因過失傷害案件，業經偵查終結，認為宜以簡易判決處
刑，茲將犯罪事實及證據並所犯法條分敘如下：
　　　　　犯罪事實
一、江仁杰於民國109年6月3日晚間7時50分許，駕駛車牌號碼00
    0-0000號營業大貨車沿桃園市中壢區中山東路4段往龍東路
    方向行駛，途經桃園市中壢區中山東路4段與龍東路交岔口
    ，欲右轉進入龍東路時，本應注意車前狀況及兩車並行之間
    隔，並隨時採取必要之安全措施，而依當時無不能注意之情
    事，竟疏未注意同方向右側由廖仁芳所騎乘之車牌號碼000-
    000號輕型機車，貿然駕駛上開車輛右轉入龍東路，廖仁芳
    閃避不及，雙方碰撞而廖仁芳倒地，造成廖仁芳受有右側肋
    骨閉鎖性骨折、右側前胸壁挫傷、左側前胸壁挫傷、左側膝
    部挫擦傷等傷害。
二、案經廖仁芳訴由桃園市政府警察局中壢分局報告偵辦。
          證據並所犯法條
一、詢據被告江仁杰固坦承於上揭時、地與告訴人廖仁芳發生車
    禍之情，惟矢口否認有何過失傷害之犯行，辯稱：伊依照平
    常駕駛已經抓最大的幅度，並沒有過失等語。經查，上揭犯
    罪事實，業據告訴人指訴綦詳，並有監視器錄影光碟、監視
    器錄影擷取照片、衛生福利部桃園醫院診斷證明書、道路交
    通事故現場圖、調查報告表（一）（二）、現場照片及桃園
    市政府車輛行車事故鑑定會鑑定意見書（桃市鑑0000000案
    ）等附卷可參。按汽車行駛時，駕駛人應注意車前狀況及兩
    車並行之間隔，並隨時採取必要之安全措施，道路交通安全
    規則第94條第3項定有明文規定，被告駕車自應遵守前開道
    路交通安全規則之規定，而本件交通事故發生時，並無不能
    注意之情形，有前開道路交通事故調查報告表在卷可按，被
    告既無不能注意之情形，於夜間駕駛營業大貨車，沿桃園市
    中壢區中山東路4段往龍東路方向行駛，行經肇事地中央方
    向限制線之行車管制號誌正常運作交岔路口，於行右轉彎時
    ，應注意兩車並行間隔，並隨時採取必要之安全措施，竟右
    轉彎未注意同向右側告訴人騎乘之機車與並行間隔，被告行
    為顯有過失甚明，亦與告訴人所受傷害結果間有相當因果關
    係，是被告之犯嫌堪予認定。
二、核被告所為，係犯刑法第284條前段之過失傷害罪嫌。
三、依刑事訴訟法第451條第1項聲請逕以簡易判決處刑。
　　此　  致
臺灣桃園地方法院
中　　華　　民　　國　  110　　年　　8　　月　　18　　日
                               檢 察 官  楊挺宏
本件證明與原本無異
中　　華　　民　　國　  110　　年　　8　　月　　23　　日
                               書 記 官  李純慧
附記事項：
本件係依刑事訴訟法簡易程序辦理，法院簡易庭得不傳喚被告、
輔佐人、告訴人、告發人等出庭即以簡易判決處刑；被告、被害
人、告訴人等對告訴乃論案件如已達成民事和解而要撤回告訴或
對非告訴乃論案件認有受傳喚到庭陳述意見之必要時，請即另以
書狀向簡易法庭陳述或請求傳訊。
所犯法條：
刑法第284條前段
因過失傷害人者，處 1 年以下有期徒刑、拘役或 10 萬元以下
罰金；致重傷者，處 3 年以下有期徒刑、拘役或 30 萬元以下
罰金。